臺灣屏東地方法院刑事裁定             100年度聲字第1868號
聲請人  即
指定辯護人  張宗隆律師
被      告  方柏仁
上列被告因違反槍砲彈藥刀械管制條例等案件（本院100 年度訴
字第683號），經聲請具保停止羈押，本院裁定如下：
    主  文
聲請駁回。
    理  由
一、被告方柏仁因違反槍砲彈藥刀械管制條例、殺人未遂等案件
    ，前經本院訊問後，被告否認部分犯行，惟有同案共同被告
    之指述、告訴人之指訴、證人嚴玉峰、黃陳嬌、湯掌安、蔡
    俊揚、廖銘鑫之證述、扣案槍枝、子彈及內政部警政署刑事
    警察局槍彈鑑定書等在卷可佐，足認被告涉犯刑法第271 條
    第2 項、第1 項之殺人未遂罪、槍砲彈藥刀械管制條例第8
    條第4 項、第12條第4 項等罪嫌疑重大，所涉殺人未遂犯行
    部分係最輕本刑5 年以上有期徒刑之重罪，有事實足認有勾
    串證人之虞，合於刑事訴訟法第101 條第1 項第2 款、第3
    款所定之情形，且與被害人間嫌隙未解，認有羈押之必要，
    ，裁定自民國100 年6 月14日起執行羈押並禁止接見通信，
    復於同年9 月14日、11月14日延長羈押在案。
二、按被告及得為輔佐之人或辯護人，得隨時具保，向法院聲請
    停止羈押，刑事訴訟法第110 條第1 項定有明文。經查，本
    件聲請人係被告之選任辯護人，有其刑事委任狀1 紙在卷足
    憑，其聲請意旨略以：(1)本件被告業於準備程序中就所涉犯
    罪事實部分詳細敘明，並坦承持有槍枝、毀損等部分之犯行
    ，被告就本案證人嚴玉峰、黃陳嬌、湯掌安、蔡俊揚、廖銘
    鑫、少年陳○仁之偵訊時所為證述之證據能力均不爭執，況
    被告僅聲請傳喚證人少年陳○仁、湯掌安到庭詰問，其中就
    證人即少年陳○仁之證述與被告立場相對，當無串證之虞，
    至證人湯掌安部分亦已於偵訊中具結證述，是難認被告亦有
    串證之虞可言；(2)被告於本案羈押前原有固定住所及正當職
    業，自無逃亡之虞；(3)羈押應為最後手段，允宜審慎適用，
    被告之情形尚難認有羈押之必要等語，請求具保停止羈押。
三、經查，被告方柏仁已於100 年11月16日業經本院裁定具保新
    臺幣20萬元後停止羈押，並於同日提出保證金後予以釋放，
    有本院100 年11月16日審判筆錄、本院被告具保責付辦理程
    序單、本院收受刑事保證金通知、本院刑保收據1 紙及臺灣
    高等法院被告前案紀錄表1 份在卷可查，則其聲請具保停止
    羈押之羈押客體已不存在，本件聲請無從准許，應予駁回
四、據上論斷，依刑事訴訟法第220 條，裁定如主文。
中    華    民    國   100    年    11    月    30    日
                  刑事第四庭    審判長法  官  莊鎮遠
                                      法  官  潘怡珍
                                      法  官  李謀榮
以上正本證明與原本無異。
如不服本裁定應於收受送達後五日內向本院提出抗告書狀敘述抗
告之理由抗告於台灣高等法院高雄分院。
中    華    民    國   100    年    11    月    30    日
                                      書記官  蔡進吉